---
title: "R Notebook"
output: html_notebook
---
```{r}
datos = read.csv(file = "/visits_train.csv")
visitas = datos$visits
plot(visitas)
```


```{r}
visitas.ts = ts(visitas, frequency = 7)
plot(visitas.ts)
```
Detectamos posibles outliers, vamos a ver qué detecta el sistema, para ello instalamos los paquetes necesarios
```{r}
library(forecast)
library(tsoutliers)
library(fma)
library(expmooth)
```

## Madrid

```{r}
madrid = read.csv("/madrid_ordenado.csv")

head(madrid)
```

```{r}
visitas_madrid = madrid$visits
plot(visitas_madrid)
```

```{r}
visitas_madrid.ts = ts(visitas_madrid, frequency = 7)
plot(visitas_madrid.ts)
```
### Cálculo de outliers:

```{r}
outliers.visitas_madrid=tsoutliers::tso(visitas_madrid.ts, types=c("AO","LS"), maxit.iloop=10)
```

```{r}
outliers.visitas_madrid
```

```{r}
plot(outliers.visitas_madrid)
```
Observamos dos casos distintos:
- Un dia en el que la tienda ha estado cerrada 
- El resto de outliers se deben a días festivos, en los que suben las visitas.

```{r}
# Lista de posiciones a eliminar
posiciones <- c(193,239,246,251,366,381,530,550,558,587,604,611,616)

for (i in posiciones) {
  madrid$visits[i] <- (madrid$visits[i-1] + madrid$visits[i+1])/2
}
```


```{r}
media <- mean(visitas_madrid[1:31])
media #media de visitas en el mes de marzo 2021
# le imputamos la media de ese mes a la primera observacion
madrid$visits[1] <- media
```
```{r}
visitas_madrid = madrid$visits
plot(visitas_madrid)
```

Una vez imputados los outliers, procedemos a analizar el modelo 

```{r}
visitas_madrid.ts <- ts(visitas_madrid, frequency = 7)

library(forecast)
visit_mad_dec <- decompose(visitas_madrid.ts)
plot(visit_mad_dec)
```
Comentarios: 
tendencia creciente, 
a primera vista no parece que tenga componente cíclica, 
si hay componente estacional 

Además se observa que la serie no tiene homocedasticidad, para ello, lo primero que haremos será...:

###
```{r}
# transformacion funcional 
lambda=forecast::BoxCox.lambda(visitas_madrid.ts)
lambda
```

```{r}
visitas_mad_trans = forecast::BoxCox(visitas_madrid.ts,lambda)
plot(visitas_mad_trans)
```
Comprobamos que haya que hacerle una diferenciación estacional:
```{r}
(num_dif_es = nsdiffs(visitas_mad_trans)) #1
visitas_mad_dif_es=diff(visitas_mad_trans,lag=7,differences=num_dif_es) 
plot(visitas_mad_dif_es)
```


Diferenciamos la serie para la tendencia creciente: 

```{r}
(ndif=ndiffs(visitas_mad_dif_es)) #1
#diff1 = diff(visitas_mad_dif_es)
#plot(diff1)
```

```{r}
library(descomponer)
periodograma(visitas_mad_dif_es)
gperiodograma(visitas_mad_dif_es)
```
Concluímos no es estacional, se trata de un ARIMA 

## identificacion de orden del proceso 

```{r}
#FAS 
acf(visitas_mad_dif_es, lag.max=30)
```

el objetivo de la Fas es ver como influyen las observaciones entre si. 

ARIMA (_,0,_)x(_,1,_)

para la parte MA vemos que los coeficientes son significativos al principio y luego descienden
Ma parte estacional :1 y 2 
Ma parte no estacional: 1

```{r}
pacf(visitas_mad_dif_es, lag.max = 50)
```
parte estacional :1,2,3
parte no estacional : 1,2 




```{r}

fitARIMA <- arima(visitas_mad_trans, order = c(1,0,2),seasonal=list(order= c(1,1,1), period=7), method = 'ML')
fitARIMA #aic = -3121.04 y MRSE =0.02247724
summary(fitARIMA)
library(lmtest)
coeftest(fitARIMA) 
```

```{r}
#validacion del modelo 
# residuos: INDEPENDENCIA, HOMOCEDASTICIDAD Y NORMALIDAD
checkresiduals(fitARIMA)
residuos <- fitARIMA$residuals
plot(residuos)
# p-value =  0.07583 > 0.05 por lo tanto  hay homocedasticidad 
```



 
```{r}
auto.arima(visitas_mad_trans,allowdrift = F, trace=T)
```



##prediccion del mes de marzo 

```{r}
library(forecast)
prediccion_mes_siguiente <- forecast(fitARIMA, h=31)
vector_predicciones_marzo <- prediccion_mes_siguiente$mean
```


```{r}
vector_predicciones_marzo #sin deshacer la tranformacion 
```


```{r}
# Deshacer la transformación Box-Cox
prediccion_boxcox <- vector_predicciones_marzo
if (lambda != 0) {
  prediccion_boxcox <- (lambda*prediccion_boxcox + 1)^(1/lambda)
} else {
  prediccion_boxcox <- exp(prediccion_boxcox)
}

```

```{r}
prediccion_boxcox
```

```{r}
# Crear un vector de fechas del 1 de marzo de 2023 al 31 de marzo de 2023
fechas <- seq(as.Date("2023-03-01"), as.Date("2023-03-31"), by = "day")

# Crear un data frame con las fechas y las predicciones deshechas de la transformación Box-Cox
nuevo_df_mad <- data.frame(fecha = paste0("Madrid_", format(fechas, "%Y-%m-%d")),
                       prediccion = prediccion_boxcox)

```


# BCN

```{r}
barcelona = read.csv(file="/barcelona_ordenado.csv")
head(barcelona)
```



```{r}
library(lubridate)

domingos = 0

for (i in seq(2, nrow(barcelona), by=6)){
  barcelona = barcelona[-i,]
}
# reset index
row.names(barcelona) <- NULL

```


```{r}
visitas_bcn = barcelona$visits
plot(visitas_bcn)
```

```{r}
visitas_bcn.ts = ts(visitas_bcn, frequency = 6)
plot(visitas_bcn.ts)
```

```{r}
outliers.visitas_bcn=tsoutliers::tso(visitas_bcn.ts, types=c("AO","LS"), maxit.iloop=10)
```

```{r}
outliers.visitas_bcn
```

```{r}
plot(outliers.visitas_bcn)
```

```{r}
outs = c(9,48,115,126,141,205,211,215,260,300,302,313,319,323,360,454,470,505,517,519,523,528)
```

```{r}
contador = 0
valor = 0
for (i in seq(1,26,by=5)){
  contador= contador+1
  valor = valor+visitas_bcn.ts[i]
}
print(valor/contador)
```

```{r}
barcelona$visits[1]=35.86078
for (i in outs){
  print(i)
  barcelona$visits[i] = (barcelona$visits[i-1]+barcelona$visits[i+1])/2
}
```

```{r}
visitas_bcn.ts=ts(barcelona$visits,frequency =6)
```

```{r}
plot(visitas_bcn.ts)
```

Primer, transformación para estabilizar la varianza: 

```{r}
#transformacion funcional 
lambda=forecast::BoxCox.lambda(visitas_bcn.ts)
lambda
```


```{r}
visitas_bcn_trans = forecast::BoxCox(visitas_bcn.ts,lambda)
plot(visitas_bcn_trans)
```
Comprobamos que haya que hacerle una diferenciación estacional:
```{r}
(dif_est=nsdiffs(visitas_bcn_trans))
```
Diferenciamos la serie para la estacionalidad:
```{r}
visitas_bcn_dif=diff(visitas_bcn_trans,lag=6,differences=num_dif_es) 
plot(visitas_bcn_dif)
```


```{r}
(ndif=ndiffs(visitas_bcn_dif)) #0
```

```{r}
library(descomponer)
periodograma(visitas_bcn_dif)
gperiodograma(visitas_bcn_dif)
```


## identificacion de orden del proceso 
```{r}
#FAS 
acf(visitas_bcn_dif, lag.max=30)
```
MA parte no estacional: 1,2,3
MA parte estacional:1 y 2
```{r}
#FAP
pacf(visitas_bcn_dif, lag.max=30)
```
Para la parte no estacional :1
Para la parte estacional :1,2

```{r}
fitARIMA <- arima(visitas_bcn_trans, order = c(1,0,2), seasonal=list(order=c(2,1,2), period = 6), method = 'ML')
fitARIMA #aic = 109.22
summary(fitARIMA)
library(lmtest)
coeftest(fitARIMA) 
```

```{r}
#validacion del modelo 
# residuos: INDEPENDENCIA, HOMOCEDASTICIDAD Y NORMALIDAD
checkresiduals(fitARIMA)
residuos <- fitARIMA$residuals
plot(residuos)
# p-value = 0.09173 > 0.05 por lo tanto hay homocedasticidad 
```

 
```{r}
auto.arima(visitas_bcn_trans,allowdrift = F, trace=T)
```



##prediccion del mes de marzo 

```{r}
library(forecast)
prediccion_mes_siguiente <- forecast(fitARIMA, h=27)
vector_predicciones_marzo <- prediccion_mes_siguiente$mean
```


```{r}
vector_predicciones_marzo #sin deshacer la tranformacion 
```


```{r}
# Deshacer la transformación Box-Cox
prediccion_boxcox <- vector_predicciones_marzo
if (lambda != 0) {
  prediccion_boxcox <- (lambda*prediccion_boxcox + 1)^(1/lambda)
} else {
  prediccion_boxcox <- exp(prediccion_boxcox)
}

```

```{r}
prediccion_boxcox
length(prediccion_boxcox)
```
```{r}
df_prediccion_boxcox <- data.frame(prediccion_boxcox)
library(openxlsx)

#write.xlsx(df_prediccion_boxcox, file = "personas.xlsx", rowNames = FALSE)

```

```{r}
prediccion_boxcox_ceros <- read.xlsx("/personas.xlsx")

```

```{r}
# Crear un vector de fechas del 1 de marzo de 2023 al 31 de marzo de 2023
fechas <- seq(as.Date("2023-03-01"), as.Date("2023-03-31"), by = "day")

# Crear un data frame con las fechas y las predicciones deshechas de la transformación Box-Cox con los 0s insertados
nuevo_df_bcn <- data.frame(fecha = paste0("Barcelona_", format(fechas, "%Y-%m-%d")),
                       prediccion = prediccion_boxcox_ceros)

```


```{r}
nuevo_df_mad$prediccion=as.character(nuevo_df_mad$prediccion)
```

```{r}
prediccion_final<- rbind(nuevo_df_bcn,nuevo_df_mad)
```


```{r}
colnames(prediccion_final)[colnames(prediccion_final)=='fecha']<-'location_date'
colnames(prediccion_final)[colnames(prediccion_final)=='prediccion']<-'visits'
```

```{r}
prediccion_final$visits= as.numeric(prediccion_final$visits)
```

```{r}
# imputamos los domingos por la media de domingos 2023
for (i in seq(1,nrow(prediccion_final),1)){
  if (prediccion_final$visits[i]==0){
    print(i)
    prediccion_final$visits[i]= 46.84926
  }
}

```



